臺灣臺中地方法院刑事判決
111年度簡上字第445號
上  訴  人  臺灣臺中地方檢察署檢察官
被      告  潘信佑


上列上訴人因被告竊盜案件，不服本院臺中簡易庭111年度中簡
字第1888號中華民國111年8月31日第一審簡易判決（聲請簡易判
決處刑案號：111年度偵字第27574號），提起上訴，本院管轄之
第二審合議庭判決如下：
    主    文
上訴駁回。
    犯罪事實及理由
一、本案經本院審理結果，認第一審簡易判決之認事用法及量刑
    均無不當，應予維持，除證據部分應補充記載「被告潘信佑
    於本院審理程序時之自白」、「車輛詳細資料報表（NDV-
　　0033號）」外，均引用第一審簡易判決記載之犯罪事實、證
    據及理由（如附件）。
二、檢察官上訴意旨略以：
(一)依大法官會議釋字第775號意旨，刑法第47條第1項累犯加重
    本刑之規定並未違憲，僅為避免發生罪刑不相當之情形，法
    院就該個案應依該解釋意旨，裁量是否「加重最低本刑」，
    而非可完全不適用刑法第47條第1項之規定加重其刑。且需
    有於不符合刑法第59條所定要件情形下，因「加重最低本刑
    」致生為人所受之刑罰超過其所應負擔罪責之個案，其人身
    自由因此遭受過苛之侵害部分，不符憲法罪刑相當原則之情
    形下，始有裁量不予加重最低本刑之適用。
(二)再按刑法第67條規定：「有期徒刑或罰金加減者，其最高度
    及最低度同加減之。」故在符合刑法第47條第1項累犯之情
    形，縱依大法官上開解釋意旨，裁量不予加重其最低本刑，
    惟其最高本刑仍應依刑法第47條第1項之規定予以加重，並
    應論累犯而變更原本刑度之範圍，而非完全不適用刑法第47
    條第1項論以累犯並完全「不加重其刑」。復依行政累進處
    遇條例第19條第3項規定：「累犯受刑人之責任分數，按第1
    項表列標準，逐級增加其責任分數3分之1。」故符合累犯規
    定者，於執行時累進處遇之標準與非累犯不同。是以，累犯
    之規定依上開大法官會議釋字第775號解釋意旨既未違憲，
    則法官自不能超脫上開解釋意旨之範疇，並滋生執行時發生
    能否依累犯之標準計算責任分數之爭議，而有判決違背法令
    之不當。
(三)本件原審判決以「惟被告前案所犯之罪與本案所犯之罪，罪
    質不同，難認被告於受上開案件處罰後再犯本案，有何特別
    惡性或顯具刑罰反應力薄弱情形，爰不依刑法第47條第1項
    規定加重其刑，僅於本判決後述依刑法第57條科刑時一併衡
    酌被告之前揭素行」等語為由而未諭知累犯，所犯法條亦未
    論刑法第47條第1項，顯係完全不依刑法第47條第1項之規定
    論以累犯並加重其刑（包括最高度刑），此與前開釋字第
　　775號解釋意旨僅能裁量是否「加重最低本刑」之意旨不符
    ，顯有判決違背法令之不當等語。
三、惟查：
(一)查原判決已於判決理由中記載「被告有聲請簡易判決處刑書
    犯罪事實欄所載論罪科刑及執行完畢情形，有臺灣高等法院
    被告前案紀錄表在卷可按，其受有期徒刑執行完畢後，5年
    內故意再犯本件有期徒刑以上之罪，固為累犯」等語，是原
    判決已認定被告本案成立刑法第47條第1項規定之累犯；然
    依關於刑法第47條第1項之引用與否及主文諭知累犯與否，
    於判決本旨尚無影響，且參酌司法院107年4月3日院台廳司
    一字第1070009401號函頒刑事判決精簡原則，主文欄本得不
    記載累犯，據上論結欄亦僅引用程序法條即可，是基於精簡
    裁判之要求，即使法院論以累犯，無論有無加重其刑，判決
    主文均無庸為累犯之諭知。是檢察官上訴意旨稱原判決未諭
    知累犯，所犯法條亦未論刑法第47條第1項等語，認原判決
    就本案被告未成立累犯等語，顯有誤會，無足採之。
(二)再者，原判決已於判決理由內載明，本案被告固成立累犯，
    然審酌「被告前案所犯之罪與本案所犯之罪，罪質不同，難
    認被告於受上開案件處罰後再犯本案，有何特別惡性或顯具
    刑罰反應力薄弱情形，爰不依刑法第47條第1項規定加重其
    刑，僅於本判決後述依刑法第57條科刑時一併衡酌被告之前
    揭素行。」等語，是本案固未依累犯規定加重其刑，惟原判
    決既已將被告上述足以構成累犯之刑罰執行完畢事實，列為
    刑法第57條之量刑因子，而於決定被告刑期長短時具體予以
    審酌，且適度反映於原判決之量刑上，並非全然固守法定最
    低本刑而未予加重，此一量刑結論幾與本案適用累犯規定予
    以加重其刑無異。是以原判決就累犯規定之適用雖非無討論
    之餘地，然與判決認定之犯罪事實及量刑結論均不生影響，
    基於無害瑕疵審查原則，即不構成撤銷原判決之理由。此觀
    最高法院110年度台上字第5660號號刑事判決所稱：如法院
    認為檢察官未就構成累犯事實有所主張或具體指出證明方法
    ，而未論以累犯或依累犯規定加重其刑，但仍將被告可能構
    成累犯之前科、素行資料列為量刑審酌事由，此時對被告所
    應負擔之罪責已予充分評價，依重複評價禁止之精神，自無
    許檢察官事後循上訴程序，以該業經列為量刑審酌之事由應
    改論以累犯並加重其刑為由，指摘原判決未依累犯規定加重
    其刑違法或不當，應係前述無害瑕疵審查原則之具體展現，
    益足為證。是以檢察官之上訴並無理由，應予駁回。
據上論斷，應依刑事訴訟法第455條之1第1項、第3項、第368條
、第373條，判決如主文。
本案經檢察官洪淑姿聲請簡易判決處刑，檢察官鄭葆琳提起上訴
，檢察官陳怡廷到庭執行職務。
中　　華　　民　　國　　111 　年　　12　　月　　15　　日
             刑事第十庭    審判長法  官  陳培維
                                 法  官  彭國能
                                 法  官  陳怡珊
上正本證明與原本無異。
本件不得上訴。
                                 書記官  吳韻聆
中　　華　　民　　國　　111 　年　　12　　月　　15　　日
附件：
臺灣臺中地方法院刑事簡易判決
111年度中簡字第1888號
聲  請  人  臺灣臺中地方檢察署檢察官
被      告  潘信佑
上列被告因竊盜案件，經檢察官聲請以簡易判決處刑（111年度
偵字第27574號），本院判決如下：
    主      文
潘信佑犯竊盜罪，處拘役拾伍日，如易科罰金，以新臺幣壹仟元
折算壹日。
    事實及理由
一、本案犯罪事實及證據，均引用檢察官聲請簡易判決處刑書之
    記載（如附件）。
二、核被告潘信佑所為，係犯刑法第320條第1項之竊盜罪。被告
    有聲請簡易判決處刑書犯罪事實欄所載論罪科刑及執行完畢
    情形，有臺灣高等法院被告前案紀錄表在卷可按，其受有期
    徒刑執行完畢後，5 年內故意再犯本件有期徒刑以上之罪，
    固為累犯，惟被告前案所犯之罪與本案所犯之罪，罪質不同
    ，難認被告於受上開案件處罰後再犯本案，有何特別惡性或
    顯具刑罰反應力薄弱情形，爰不依刑法第47條第1項規定加
    重其刑，僅於本判決後述依刑法第57條科刑時一併衡酌被告
    之前揭素行。
三、爰審酌被告前已有2次竊盜犯行經本院判處罪刑在案，有前
    揭紀錄表可查（於本案均未構成累犯），猶不知悛悔，不思
    以正途謀取財物，為滿足自己私慾，圖以不勞而獲之方式，
    竊取他人財物，欠缺尊重他人財產權之觀念，法治觀念淡薄
    ，行為殊值非難，再兼衡被告犯後坦承犯行，且行竊手段尚
    屬平和，所竊取之物價值非鉅，已發還被害人白秀鑾，有贓
    物認領保管單附卷可憑（見偵卷第45頁），及被告之犯罪動
    機、目的、手段，暨被告於警詢時自陳之教育程度、職業及
    家庭經濟生活狀況（見偵卷第27頁）、於偵訊時自述患有憂
    鬱症（見偵卷第76頁）等一切情狀，量處如主文所示之刑，
    並諭知易科罰金之折算標準，以示懲儆。
四、被告所竊取之白色盆栽1盆，已發還被害人，有如前述，爰
    依刑法第38條之1第5項規定，不予宣告沒收或追徵其價額。
五、依刑事訴訟法第449 條第1 項前段、第3 項、第454 條第2 
    項，刑法第320 條第1 項、第41條第1項前段，刑法施行法
    第1 條之1 第1 項，逕以簡易判決處如主文所示之刑。　　
六、如不服本判決，得自收受送達之日起20日內向本院提出上訴
    狀（須附繕本），上訴於本院第二審合議庭。
本案經檢察官洪淑姿聲請以簡易判決處刑。
中　　華　　民　　國　　111 　年　　8 　　月　　31　　日
                  臺中簡易庭  法  官  簡志宇
以上正本證明與原本無異。
告訴人或被害人如不服判決，應備理由具狀向檢察官請求上訴，
上訴期間之計算，以檢察官收受判決正本之日起算。
　　　　　　　　  　　　　　  書記官  林勝彥　　　　　　
中　　華　　民　　國　　111 　年　　9 　　月　　1 　　日
附錄論罪科刑法條：
中華民國刑法第320條
意圖為自己或第三人不法之所有，而竊取他人之動產者，為竊盜
罪，處 5 年以下有期徒刑、拘役或 50 萬元以下罰金。
意圖為自己或第三人不法之利益，而竊佔他人之不動產者，依前
項之規定處斷。
前二項之未遂犯罰之。
附件：　　　
臺灣臺中地方檢察署檢察官聲請簡易判決處刑書　        
                                    111年度偵字第27574號
　　被　　　告　潘信佑　男　55歲（民國00年0月00日生）
　　　　　　　　　　　　住○○市○○區○○路000巷0號
　　　　　　　　　　　　國民身分證統一編號：Z000000000號
上列被告因竊盜案件，業經偵查終結，認為宜聲請以簡易判決處
刑，茲將犯罪事實及證據並所犯法條分敘如下：
　　　　犯罪事實
一、潘信佑前因公共危險案件，經法院判處有期徒刑2月，併科
    罰金新臺幣（下同）1萬元確定，有期徒刑部分於民國109年
    10月27日易科罰金執行完畢。詎仍不知悔改，復意圖為自己
    不法之所有，基於竊盜之犯意，於111年5月1日20時50分許
    ，騎乘車牌號碼000-0000號普通重型機車，至臺中市○○區○○
    ○街0巷0號白秀鑾住處外，徒手竊取白秀鑾所有、放置在住
    處門口之白色盆栽1盆（價值約1000元）；得手後，隨即騎
    乘前開機車載運離去。嗣於111年5月4日上午遭白秀鑾發現
    後報警，經警調閱相關監視器畫面後循線查獲上情，並通知
    潘信佑到案，經潘信佑自行提出前開盆栽後，經警發還白秀
    鑾。
二、案經臺中市政府警察局太平分局報告偵辦。
　　　　證據並所犯法條
一、上開犯罪事實，業據被告潘信佑於警詢時及本署偵查中坦承
    不諱，核與被害人白秀鑾於警詢時指述之情節相符，並有員
    警職務報告、臺中市政府警察局太平分局扣押筆錄、扣押物
    品目錄表、贓物認領保管單、案發現場及附近路口監視器錄
    影畫面擷取照片、查獲之盆栽照片、刑案資料查註紀錄表等
    附卷可憑。足認被告之自白與事實相符，其犯嫌應堪認定。
二、核被告所為，係犯刑法第320條第1項之竊盜罪嫌。又被告有
    犯罪事實欄所載之有期徒刑執行完畢，此有本署刑案資料查
    註紀錄表在卷可稽，其於有期徒刑執行完畢5年以內故意再
    犯本件有期徒刑以上之罪，該當刑法第47條第1項之累犯。
    衡諸被告所犯前案之犯罪類型、罪質、手段與法益侵害結果
    雖與本案犯行不同，但被告於前案執行完畢日2年內即再犯
    本案，足認其法遵循意識仍有不足，對刑罰之感應力薄弱，
    加重其法定最低度刑，並無司法院大法官釋字第775號解釋
    意旨所指可能使被告所受刑罰超過其應負擔罪責之疑慮，請
    依刑法第47條第1項規定，加重其刑。另請審酌被告犯後坦
    承犯行，犯後態度良好，深表悔悟，事後並已將所竊得之盆栽
    交付於警，經警發還被害人等情，予以量處適當之刑。
三、依刑事訴訟法第451條第1項聲請逕以簡易判決處刑。
　　此　　致
臺灣臺中地方法院
中　　華　　民　　國　 111　　年　　7 　　月　　22　　日
　　　　　　　　　　　　　　　檢　察　官  洪淑姿
本件正本證明與原本無異
中　　華　　民　　國　 111　　年　　8 　　月　　10　　日
　　　　　　　　　　　　　　　書　記　官　陳　箴